臺灣高雄地方法院刑事判決　　　　　　　　　　　　八十九年度訴字第二六七○號
　　公　訴　人　臺灣高雄地方法院檢察署檢察官
　　被　　　告　丁○○
　　右　一　人
　　選任辯護人　顏宏斌
　　被　　　告　庚○○
　　右　一　人
　　選任辯護人　張瓊文
　　被　　　告　辛○○
右列被告因偽造文書案件，經檢察官提起公訴（八十九年度偵字第四五三七號），本
院判決如左：
    主  文
丁○○連續行使偽造私文書，足以生損害於他人，處有期徒刑陸月，如易科罰金，以
佰元折算壹日。扣案之如附表一、二所示之扣繳憑單原本及影本共貳拾玖張、如附
表二編號十三、編號十八、編號十九所示之扣繳憑單共計壹拾玖紙及如附表二編號二
十一所示之空白扣繳憑單壹箱均沒收。
庚○○、辛○○無罪。
    事  實
一、丁○○前曾於民國八十四年間，因犯詐欺罪，經本院於八十四年七月二十日判處
    有期徒刑十月，緩刑四年確定，並於八十四年八月二十五日執行緩刑報結，緩刑
    期滿，渠緩刑之宣告未經撤銷者，該刑之宣告失其效力，尚不構成累犯。
二、丁○○係高雄縣鳳山市○○○路三八二號十五樓「明發工商服務社」（尚未辦妥
    營利事業登記或商業登記）之負責人，專辦銀行信貸、房屋二胎、支票開戶、代
    繳信用卡費用、協辦信用卡（一為「以卡辦卡」︰以客戶原有信用額度尚有三成
    之信用卡，為客戶代繳信用卡消費款後，再申辦別家之信用卡，申辦後十五個工
    作日，再與客戶結算，取得一成之報酬；一為利用公司扣繳憑單辦理信用卡，發
    卡銀行核發信用卡後，再向客戶收取信用額度一至二成之報酬）等業務，見報載
    有人販售「各類所得扣繳暨免扣繳憑單」（以下簡稱為「扣繳憑單」）之分類廣
    告，經與報載廣告主聯繫，先於民國八十八年十一月一日左右，在高雄縣鳳山市
    高雄客運總站對面之麥當勞速食店內，向真實姓名、年籍不詳綽號「張先生」年
    約三十餘歲之成年男子，以新臺幣（下同）五千元購得順發興有限公司（代表人
    為董事壬○○，以下簡稱「順發興公司」）、函雲企業有限公司（代表人為董事
    丑○○，以下簡稱「函雲公司」）、聯信發有限公司（代表人為董事長己○○，
    以下簡稱「聯信發公司」）、順強不鏽鋼有限公司（代表人寅○○，以下簡稱「
    順強公司」）等公司之基本資料影本（含公司名稱、統一編號、負責人姓名、地
    址、網路資料及函雲公司營利事業登記證、公司執照等）及一紙箱之空白扣繳憑
    單；丁○○透過刊登報紙分類廣告，招攬不特定之人委任渠代辦前揭業務，基於
    偽造私文書之概括犯意，自八十八年十二月間某日起至八十九年二月十七日止，
    在高雄縣鳳山市○○○路三八二號十五樓「明發工商服務社」內，為如附表一所
    示巳○○等人因委託代辦銀行信用卡申請業務，因須扣繳憑單證明各該申辦人有
    固定所得，連續以手寫方式偽造如附表所示巳○○、癸○○、戊○○、子○○、
    甲○○、傅未○○、卯○○、乙○○、辰○○、午○○、林呂秀玉、林美怡、郭
    有和、徐源昌、吳智弘等人為所得人，扣繳義務人分別順發興公司壬○○、函雲
    公司丑○○、聯信發公司己○○、順強公司寅○○、泰浦企業有限公司高金德、
    大華冰行郭永光或群帝實業有限公司陳信佐等之扣繳憑單（第一聯為報核存根聯
    ，第二聯為證明聯或第三聯為收執聯）之私文書原本及影本共二十九張，足以生
    損害於順發興公司壬○○、函雲公司丑○○、聯信發公司己○○、順強公司寅○○、泰浦企業有限公司高金德、大華冰行郭永光、群帝實業有限公司陳信佐等，
    再將手寫之扣繳憑單交予不知情之打字業者（在高雄市○○區○○路與大順路口
    附近）打字偽造（第一聯為報核存根聯，第二聯為證明聯或第三聯為收執聯）後
    ，分別持向如附表一所示之發卡銀行申辦信用卡，而核發信用卡予申請人巳○○
    、癸○○、甲○○、乙○○、辰○○等人，亦足以生損害於各該發卡銀行核發信
    用卡之正確性，並以收取所申辦信用卡發卡額度之一到二成之代辦費牟利。嗣經
    警自八十九年二月十七日下午三時三十分許起至下午六時許（起訴書誤繕為下午
    十時十分許），在高雄縣鳳山市○○○路三八二號十五樓「明發工商服務社」內
    ，持票搜索查獲，並扣得如附表一、附表二所示之物，始知悉上情。
二、案經高雄縣警察局鳳山分局報告臺灣高雄地方法院檢察署檢察官偵查起訴。
    理  由
壹、有罪部分︰
一、訊據被告丁○○對於右揭事實均坦承不諱，核與渠先後於警詢及偵查中供述情節
    一致，並據證人即被害公司代表人壬○○、己○○及寅○○等三人分別於警詢、
    偵查中或本院審理中到場指陳或證述：被告丁○○所偽造之扣繳憑單私文書非其
    等各該公司所有，其上所得人姓名欄之人亦非其等各該公司員工等情綦詳；而被
    告庚○○、辛○○二人於警偵訊及本院審理中供述在卷；另有證人子○○（後改
    名為郭守鈞，以下均同）、戊○○、巳○○、甲○○、辰○○、午○○及查獲員
    警何連成等人分別於本院審理中到庭結證屬實在卷；復有臺灣高雄地方法院檢察
    署檢察官核發搜索票、執行搜索報告、搜索扣押證明筆錄、聯信發公司公司執照
    、臺灣省政府建設廳電器承裝業登記執照、營利事業登記證、真實扣繳憑單、順
    發興公司公司執照、營利事業登記證（以上存警卷）、彰化商業銀行消費金融處
    九十年七月四日彰消管一字第一九二一號函檢附癸○○申請信用卡資料（含聯信
    發公司扣繳憑單乙張）、富邦商業銀行信用卡部九十年七月九日（九十）富銀信
  卡第三○三號函檢附癸○○申請信用卡資料（含聯信發公司扣繳憑單乙張）、富
    邦商業銀行信用卡部九十年七月九日（九十）富銀信卡第三○○號函檢附傅未○○申請信用卡資料（含函雲公司扣繳憑單乙張）、富邦商業銀行信用卡部九十年
    七月六日（九十）富銀信卡第二九六號函檢附戊○○申請信用卡資料（含聯信發
    公司扣繳憑單乙紙）、富邦商業銀行信用卡部九十年七月九日（九十）富銀信卡
    第二九九號函檢附辰○○申請信用卡資料（含順發興公司扣繳憑單乙紙）、富邦
    商業銀行信用卡部九十年七月九日（九十）富銀信卡第三○二號函檢附巳○○申
    請信用卡資料（含聯信發公司扣繳憑單乙紙）、經濟部中部辦公室九十年十月二
    十五日經（九○）中辦三管字第○九○三○九一六一七○號書函檢附函雲公司之
    設立登記事項卡各乙件在卷可稽；此外，尚有如附表一、二所示之物扣案足憑，
    足認被告丁○○前揭自白應與事實相符，是本案事證已臻明確，被告丁○○犯行
    洵堪認定，應予依法論科。
二、查被告丁○○為巳○○、癸○○、戊○○、子○○、甲○○、傅未○○、卯○○
    、乙○○、辰○○、午○○、林呂秀玉、林美怡、郭有和、徐源昌、吳智弘等人
    偽造不實內容扣繳憑單（第一聯為報核存根聯，第二聯為證明聯或第三聯為收執
    聯）之私文書原本及影本共二十九張，足以生損害於順發興公司壬○○、函雲公
    司丑○○、聯信發公司己○○、順強公司寅○○、泰浦企業有限公司高金德、大
    華冰行郭永光、群帝實業有限公司陳信佐等，再將手寫之扣繳憑單交予不知情之
    打字業者（在高雄市○○區○○路與大順路口附近）打字偽造（第一聯為報核存
    根聯，第二聯為證明聯或第三聯為收執聯）後，分別持向如附表一所示之發卡銀
    行申辦信用卡，而核發信用卡予申請人巳○○、癸○○、甲○○、乙○○、辰○○等人，亦足以生損害於各該發卡銀行核發信用卡之正確性，核被告丁○○所為
    ，係犯刑法第二百十六條、第二百十條之行使偽造私文書罪。又被告丁○○偽造
    私文書後進而持以行使，偽造之低度行為，應為行使之高度行為所吸收，不另論
    罪，僅論以行使偽造私文書罪。而被告丁○○先後多次行使偽造私文書犯行，時
    間緊接，方法相同，所犯係犯罪構成要件同一之罪名，顯係基於概括犯意為之，
    為連續犯，應依刑法第五十六條之規定，以一罪論，並加重其刑。爰審酌被告丁○○犯罪後尚知坦承犯情，犯後態度良好，又斟酌渠犯罪之動機、目的、手段及
    所生危害等一切情狀，酌情量處如主文所示之刑，並諭知易科罰金之折算標準。
    至如附表一、二所示之扣繳憑單原本及影本共二十九張，均係供被告丁○○犯罪
    所用之物，且為被告丁○○所有，業據渠供明屬實在卷，應依刑法第三十八條第
    一項第二款之規定，併予宣告沒收；又其餘未扣案之第一聯報核存根聯，第二聯
    證明聯或第三聯收執聯之扣繳憑單，尚查無證據足資證明是否滅失，為免執行困
    難，爰不併為沒收之諭知；再如附表二編號十三、編號十八、編號十九所示之扣
    繳憑單共計一十九紙，悉屬供被告丁○○犯罪所用之物，且為被告丁○○所有，
    均依刑法第三十八條第一項第二款之規定，併予宣告沒收；而如附表二編號二十
    一所示之空白扣繳憑單一箱，乃供被告丁○○犯罪預備之物，應依刑法第三十八
    條第一項第二款之規定，併予宣告沒收；另如附表一、二所示之其餘扣案物，咸
    無證據證明究係供被告丁○○違犯行使偽造私文書罪所用之物、預備之物，抑或
    係被告丁○○違犯行使偽造私文書罪所得之物，且部分扣案物僅屬被告丁○○保
    管而已，爰不併為沒收之諭知，附此敘明。
三、末按中華民國刑法第四十一條業經立法院於九十年一月四日修正，總統於同月十
    日公布，並自該月十二日起施行，雖被告所犯之上開行使偽造私文書罪為最重本
    刑五年以下有期徒刑之罪，依渠行為時即修正前刑法第四十一條之規定，所宣告
    之刑不得易科罰金，然因渠行為後刑法第四十一條修正為：「犯最重本刑為五年
    以下有期徒刑以下之刑之罪，而受六月以下有期徒刑或拘役之宣告，因身體、教
    育、職業或家庭之關係，執行顯有困難者，得以一元以上三元以下折算一日，易
    科罰金。但確因不執行所宣告之刑，難收矯正之效，或難以維持法秩序者，不在
    此限。併合處罰之數罪，均有前項情形，其應執行之刑逾於六月者，亦同」，惟
    易科罰金之事項，係關於刑之執行之事項，與罪刑之輕重問題無涉，自應尊重制
    定新法之精神，依新法之規定處理，不生新舊法律適用之比較問題，末此敘明。
貳、無罪部分︰
一、公訴意旨另以︰被告丁○○僱請被告庚○○擔任公司會計、被告辛○○擔任業務
    介紹等工作，三人共同意圖為自己不法之所有，復基於概括之犯意，自八十八年
    十二月間起利用如附表所示鐘國富等人因委託辦理銀行信用卡申請業務之機會，
    由丁○○事先於八十八年十一月一日向綽號張先生真實姓名不詳之成年男子在高
    雄客運總站前以新台幣五千元代價購入順發興（負責人壬○○）、函雲、聯信發
    實業（負責人己○○）、及順強不鏽鋼等有限公司之基本資料後，共同偽造前開
    四公司之各類所得扣繳暨免扣繳憑單，於八十八年十二月間起，於其公司內，偽
    造完成如附表所示鐘國富等人為所得人，扣繳義務人為上開公司負責人壬○○等
    人之各類所得扣繳暨免扣繳憑單之私文書，亦足以生損害於順發興等四家有限公
    司，再分別持向如附表所示之銀行申請信用卡，而發卡給申請人鐘國富、癸○○
    、甲○○、乙○○等人，足以生損害銀行核發信用卡之正確性，並以抽取所申請
    信用卡發卡額度之一到二成代辦費圖利；嗣經警於八十九年二月十七日下午十時
    十分許，在高雄縣鳳山市○○○路三八二號十五樓明發工商服務社內查獲，並扣
    得如附表二所示之物，始知上情，因認被告庚○○、辛○○二人共同涉犯有刑法
    第二百十六條、第二百十條之行使偽造私文書罪嫌。
二、按犯罪事實應依證據認定之，無證據不得推定其犯罪事實，刑事訴訟法第一百五
    十四條定有明文。次按刑事訴訟法上所謂認定犯罪事實之證據，係指足以認定被
    告確有犯罪行為之積極證據而言，如未能發現相當證據或證據不足以證明，自不
    能以推測或擬制之方法，以為裁判基礎，最高法院二十九年上字第三一○五號及
    同院四十年臺上字第八十六號分別著有判例；又認定不利於被告之事實，須依積
    極證據，苟積極證據不足為不利被告之認定時，即應為有利於被告之認定，更不
    必有何有利之證據，最高法院三十年上字第八一六號判例參照，此亦為刑法論理
    中「罪疑唯輕原則」之具體表現；是以，無論直接證據或間接證據，其為訴訟上
    證明，須於通常一般人均不至於有所懷疑，而得確信其為真實之程度者，始得據
    之為有罪之認定，倘其證明尚未達此一程度，而有合理性懷疑之存在時，即無從
    為有罪之認定，若不能證明被告犯罪者，應諭知無罪之判決，刑事訴訟法第三百
    零一條第一項定有明文，合先敘明。
三、公訴人認被告庚○○、辛○○二人有前揭行使偽造私文書犯行，無非係以被告庚○○坦承上情不諱；且右揭事實業據被害人壬○○即順發興有公司負責人及己○○即聯信發實業有限公司負責人到庭指訴：被告等所提之各類所得扣繳暨免扣繳
    憑單之私文書非其公司所有，其上所得人姓名欄之人亦非其公司員工等情綦詳，
    再查，被告辛○○坦承介紹客戶癸○○到丁○○公司代辦申請信用卡，並由本人
    去辦卡，有取得一千元傭金，癸○○與其是朋友關係等情，惟查，癸○○所申請
    之信用卡業經彰化商業銀行核發，並且係持聯信發實業有限公司之員工各類所得
    扣繳暨免扣繳憑單申請取得，有各類所得扣繳暨免扣繳憑單六張及彰化銀行信用
    卡申請書附卷可參，足徵被告辛○○所辯顯係圖卸之詞，另復有如附表二各類所
    得扣繳暨免扣繳憑單書及各銀行信用卡申請書等文件扣案可資佐憑等情，為其論
    據。
四、惟訊據被告庚○○、辛○○二人均堅決否認有何行使偽造私文書犯行，被告庚○○辯稱︰伊祇是在公司內負責整理環境、打掃及跑銀行等工作，並未幫丁○○填
    寫扣繳憑單；扣案物均為老板丁○○保管，伊雖然知道老板丁○○以公文封裝客
    戶資料，但伊不知道這些東西放在公司何處等語；被告辛○○辯稱︰伊去找被告
    丁○○代辦信用卡，丁○○告訴伊，如有人要代辦信用卡，可以介紹去找他，伊
    可以抽佣金；伊不是在明發工商服務社擔任業務工作；伊有介紹癸○○去丁○○
    處辦卡，伊將丁○○之電話號碼給癸○○，由他們自己去談，伊不知如何申辦之
    詳情等語。經查︰
  (一)被告丁○○於警詢中雖供稱︰辛○○是兼職業務，專門介紹客戶來辦理信用卡等
    語；然渠於該次警詢中更供明︰「（庚○○與辛○○是否知道你所經營之信用卡
    業務？）他們不知道」、「庚○○每月底薪二萬元含全勤、辛○○則是論件計酬
    ，例如客戶佣金一萬元，他就是二千五百元的獎金，沒有底薪」等語；又於偵查
    中供稱︰辛○○是兼職，負責替渠找客戶後，由渠去處理，沒有薪水，祇抽佣金
    四分之一，辛○○找來之癸○○，已辦妥信用卡；庚○○為會計，負責出件、打
    雜及雜務，每月二萬元之薪水；渠向客戶收費，公司電話由渠接聽，並向客戶解
    說細節，帶客戶至銀行送件；「（辛○○幫你介紹幾件？）一、二件，其中只有
    一件有辦成」、「（你拿多少錢給辛○○？）二千五百元」、「（辛○○是否知
    道你是用偽造之扣繳憑單去辦卡？）她不知道，她祇是介紹案件進來，細節都是
    由我在處理」等語。復於本院審理中供稱︰「（辛○○有在你那裏上班？）沒有
    」、「（警訊中為何稱有僱用她？）我是說要她介紹客人來辦卡，可以給她抽佣
    金」；渠僱用張良德為公司會計，負責公司內雜務、費用支出，沒有負責辦信用
    卡業務等語。
  (二)被告庚○○於警詢中供稱︰「（辛○○是否有在公司任職？有無支薪？）兼職介
    紹客戶。支薪為從中抽取比例利潤不詳」等語；又於偵查中供稱︰「（此公司替
    別人辦信用卡你知否？）知道，我有一點知道李某偽造扣繳憑單辦信用卡，八十
    八年十二月中旬開始任職」；在服務社內工作為倒茶水、整理環境、記帳等語。
  (三)被告辛○○於偵查中供稱︰「（介紹客戶給李某辦信用卡？）對，祇介紹癸○○
    ，拿得一千元，是在八十九年二月之時」、「（可知李某用假的扣繳憑單辦信用
    卡？）不知道」、「（莊某和你何關？）朋友，他在做仲介，因莊某想辦卡，他
    知道我有在辦卡」；祇介紹癸○○一個客戶，抽丁○○佣金之四分之一；平時工
    作為郵局展示員；伊當初去辦信用卡時，是以卡辦卡方式辦成等語。復於本院審
    理中供稱︰「我繳不起我的信用卡簽帳款最低金額，後來是為了維護自己信用，
    看報紙去丁○○公司，他就幫我繳簽帳最低金額，並告訴我他們公司可以協助辦
    理信用卡，再以新辦的信用卡預借現金，再還給丁○○幫我墊繳最低金額款項，
    李先生並告訴我如果有朋友要辦可以介紹給他，我當時是以卡辦卡不用扣繳憑單
    ，舊卡與新卡的金融機構不用是同一家，我只有介紹癸○○去辦卡，我給他李先
    生電話要他自己去找丁○○辦，因為我當時在八十八年十一月五日剛生一位女兒
    鍾信儀沒法幫癸○○接洽。我是在不知情的情況下，我是後來警察搜索時我路過
    公司想上去看看我信用卡辦卡情形時，我才了解有偽造扣繳憑單的事，我只是家
    庭主婦並不知事情，丁○○有向我說如介紹客戶辦成，辦卡人應給李先生信用卡
    信用額度的一成為代辦費用，李先生再給我代辦費的三分之一，癸○○後來有辦
    成信用卡應該給我的手續費就抵扣我欠李先生的款項」等語。
  (四)綜上，互核被告丁○○、庚○○、辛○○等三人警詢、偵查及本院審理中之上開
    供述或辯解，除被告丁○○給予被告辛○○佣金金額部分外，渠等所供述之內容
    大致相符，且供述之情節前後一致。
  (五)又證人子○○於九十年三月二十六日本院審理中到庭證稱︰沒有聽過被告庚○○
    、辛○○之名字等語；證人巳○○於九十年四月十六日、九十一年三月七日本院
    審理中到庭結證稱︰去找丁○○時，沒有看過張良德與辛○○二人，祇有丁○○
    一人等語；證人辰○○於九十一年三月七日本院審理中到庭結證稱︰「‧‧‧我
    去公司時丁○○都在鳳山光復路他們辦公室樓下與我碰面，我只有看過李先生，
    並未看過其他二位被告」等語；證人午○○於九十一年四月二日本院審理中到庭
    結證稱︰「我是看報紙後與丁○○他們聯絡的，當時與丁○○約在鳳山某家銀行
    門口，將我相關資料交給一位先生，並沒有印象看過辛○○及庚○○二人，‧‧
    ‧」等語；證人甲○○於九十一年四月二日本院審理中到庭結證稱︰「（丁○○
    與你接洽時你有看過在庭另二位女性被告？）都沒有看過」等語。是以，上開證
    人證詞尚不足以證明被告辛○○及庚○○有何共同偽造扣繳憑單之私文書行為，
    亦無從證實被告辛○○、庚○○二人與被告丁○○前揭有罪部分有何犯意聯絡或
    行為分擔，至為明確。
  (六)另證人即查獲員警何連成於九十一年四月二日本院審理中到庭證稱︰「（如何查
    獲本案？）向檢察官聲請搜索票去查獲的，當時到現場時三位被告就都在現場，
    庚○○在辦公桌，辛○○站在姚小姐旁邊，辛○○不是在搜索中後來才到現場的
    ，搜索過程中有二位不詳姓名男子想進來，看我們在搜索就沒有進來了」、「（
    被告庚○○之選任辯護人詰問：庚○○筆錄製作過程？庚○○筆錄你作的？是，
    庚○○在訊問中有提到服務社是在幫客戶辦信用卡，扣繳憑單是丁○○自己填寫
    的，庚○○並未參與，筆錄製作完畢才請庚○○照著唸錄音。庚○○向我們說他
    在這家服務社作會計領月薪二萬元，幫忙整理客戶資料，跑銀行、接電話」等語
    甚明。
五、職是之故，被告庚○○、辛○○二人對於被告丁○○前揭行使偽造私文書之有罪
    部分，應無犯意聯絡及行為分擔之共同行使偽造私文書犯行；縱認渠等二人對於
    被告丁○○以行使偽造扣繳憑單而代辦信用卡之方式有所知情，亦不得遽此逕認
    被告庚○○、辛○○二人確與被告丁○○前揭有罪部分，乃應以共同正犯論。此
    外，扣案之扣繳憑單手抄本亦非被告庚○○、辛○○二人所制作，而係被告丁○○所偽造填寫，悉如前述。是被告庚○○、辛○○二人各該前開所辯解，應非虛
    妄，故渠等二人被訴行使偽造私文書之罪嫌，尚屬不能證明；而被告庚○○、辛○○二人並無自證無罪之義務，是渠等二人否認犯罪所持之辯解，縱無可取，仍
    不得因此資以為反證渠等二人犯罪之論據；且訴訟上證明之資料，須通常一般之
    人均不致於有所懷疑，而得確信其為真實之程度者，始得據為有罪之認定。刑事
    訴訟之被告依法並無自證無罪之義務，若控罪所憑之積極證據，在生活經驗上尚
    不足以排除其他有利被告之合理推斷，致不足以證明犯罪事實時，仍不能因被告
    否認犯罪之辯解不成立，資為被告不利認定，最高法院迭著有九十一年度臺上字
    第一五三六號、九十年度臺上字第七三一四號、第六五五五號、第六二二○號、
    第六二二一號、第四五一三號、第三八八五號、第一一二三號、九十年度臺非字
    第二四一號、八十八年度臺上字第二六○七號、八十七年度臺上字第三四七一號
    刑事判決在案足資參照。揆諸首揭條文及說明，被告庚○○、辛○○等二人被訴
    行使偽造私文書犯行既不能證明，自應為渠等二人無罪判決之諭知。
據上論斷，應依刑事訴訟法第二百九十九條第一項前段、第三百零一條第一項，刑法
第五十六條、第二百十六條、第二百十條、第二百十九條，罰金罰鍰提高標準條例第
一條前段，判決如主文。
中      華      民      國    九十一    年      五      月    三十一    日
                                  臺灣高雄地方法院刑事第二庭
                                      法  官  劉  定  安
右正本證明與原本無異。
如不服本判決，應於判決送達後十日內，向本院提出上訴狀。
                                      書記官  歐  文  政
中    華    民    國      九十一      年      六      月      五      日
附表一：
┌──┬────┬─────────────────┬──────┬───┐
│編號│申 辦 者│      查  扣  文  件  內  容      │侵害公司名稱│備  註│
│    │姓    名│    發卡銀行名稱、偽造扣繳憑單    │            │      │
├──┼────┼─────────────────┼──────┼───┤
│ 一 │巳 ○ ○│(一)身分證影本三張、扣繳憑單二張（第│聯信發公司  │已完成│
│    │        │一聯報核存根聯、第二聯證明聯）、中│            │交易  │
│    │        │國信託商業銀行信用卡送款單12.20.乙│            │      │
│    │        │張、慶豐銀行（祇有巳○○署名三字）│            │      │
│    │        │、匯豐銀行（申請人為邱顯榮）、富  │            │      │
│    │        │邦銀行信用卡空白申請書各乙張。    │            │      │
│    │        │(二)富邦商業銀行（卡號︰四五七九—五│聯信發公司  │      │
│    │        │七一二—○○○一—七二○二號）信用│            │      │
│    │        │卡申請所用扣繳憑單（第三聯收執聯）│          │      │
│    │        │乙張。                            │            │      │
│    │        │(三)並未向香港上海匯豐銀行、荷商荷蘭│            │      │
│    │        │銀行、彰化商業銀行、慶豐商業銀行  │            │      │
│    │        │申辦信用卡。                      │            │      │
├──┼────┼─────────────────┼──────┼───┤
│ 二 │癸 ○ ○│(一)身分證影本乙張、各類所得扣繳暨免│聯信發公司  │已完成│
│    │        │扣繳憑單六張（第一聯報核存根聯一張│            │交易  │
│    │        │、第二聯證明聯三張、第三聯收執聯二│            │      │
│    │        │張）、彰化商業銀行信用卡申請書影本│            │      │
│    │        │乙份。                            │            │      │
│    │        │(二)彰化商業銀行（卡號︰五四三六—四│聯信發公司  │      │
│    │        │二○○—一六四三—九一○四號）信用│            │      │
│    │        │卡申請所用之扣繳憑單（第三聯收執聯││      │
│    │        │）乙張。                          │            │      │
│    │        │(三)富邦商業銀行（卡號︰五四三三—七│聯信發公司  │      │
│    │        │七一二—○○○七—三○○七號）信用│            │      │
│    │        │卡申請所用扣繳憑單（第三聯收執聯）│            │      │
│    │        │乙張。                            │            │      │
├──┼────┼─────────────────┼──────┼───┤
│ 三 │戊 ○ ○│(一)身分證影本乙張、扣繳憑單（第一聯│聯信發公司  │      │
│    │        │、第二聯、第三聯各乙張）共三張。  │            │      │
│    │        │(二)富邦商業銀行（卡號︰四五七九—五│            │      │
│    │        │六三五—○○○一—二七○三號）信用│聯信發公司  │      │
│    │        │卡申請所用扣繳憑單（第三聯收執聯）│            │      │
│    │        │乙張。                            │            │      │
├──┼────┼─────────────────┼──────┼───┤
│ 四 │子 ○ ○│身分證原本乙張、高雄市政府地政處三│聯信發公司  │      │
│    │        │民地政事務所土地所有權狀三份影本（│            │      │
│    │        │地號︰高雄市○○區○○段一六○七號│            │      │
│    │        │）、高市政府地政處三民地政事務所建│            │      │
│    │        │物所有權狀三份影本（建號︰高雄市三│            │      │
│    │        │民區○○段○六二二一號）、本票面額│            │      │
│    │        │分為九八○○元（票號一六四三一二號│            │      │
│    │        │）及一五○○○元（票號一六四三一九│            │      │
│    │        │號）各乙張、保管條乙張、扣繳憑單（│            │      │
│    │        │第三聯收執聯）乙張。              │            │      │
├──┼────┼─────────────────┼──────┼───┤
│ 五 │甲 ○ ○│身分證影本乙張、中國信託商業銀行存│函雲公司    │已完成│
│    │        │款交易明細單乙張、扣繳憑單（第一聯│            │交易  │
│    │        │報核存根聯）乙張、已填妥之渣打銀行│            │      │
│    │        │申請書乙份。                      │            │      │
├──┼────┼─────────────────┼──────┼───┤
│ 六 │傅未○○│(一)扣繳憑單三張（第二聯、第三聯各乙│函雲公司    │      │
│    │        │張、第三聯收執聯影本一張）。      │            │      │
│    │        │(二)富邦商業銀行（卡號︰四五七九—五│函雲公司    │      │
│    │        │六一二—○○一四—五一○四號）信用│            │      │
│    │        │卡申請所用扣繳憑單（第三聯收執聯）│            │      │
│    │        │乙張。                            │            │      │
├──┼────┼─────────────────┼──────┼───┤
│ 七 │卯 ○ ○│(一)身分證影本二張、臺新銀行玫瑰信用│函雲公司    │      │
│    │        │卡暨影本各乙張、本票面額一五七○○│            │      │
│    │        │元（票號一六四三一六號）乙張、臺新│            │      │
│    │        │銀行帳單暨影本各乙張、保管條乙張、│            │      │
│    │        │已填妥富邦銀行申請書乙份、已填妥遠│            │      │
│    │        │東國際銀行申請書乙份、扣繳憑單（第│            │      │
│    │        │二聯、第三聯各乙張、第三聯收執聯二│            │      │
│    │        │張）四張。                        │            │      │
│    │        │(二)並未向遠東商業銀行申辦信用卡。  │            │      │
├──┼────┼─────────────────┼──────┼───┤
│ 八 │乙 ○ ○│(一)身分證影本乙張、本票面額各為一萬│順發興公司  │已完成│
│    │        │元（票號一六四三一七號）及二萬三千│            │交易  │
│    │        │元（票號二一五九四七號）各乙張、保│            │      │
│    │        │管一張、扣繳憑單（第二聯證明聯）、│            │      │
│    │        │中國信託商業銀行信用卡帳單乙張。  │            │      │
│    │        │(二)中國信託商業銀行信用卡（職業為前│            │      │
│    │        │鋒有限公司，瓦斯器材買賣商務組長）│            │      │
│    │        │，扣繳憑單已經發卡銀行銷毀。      │            │      │
├──┼────┼─────────────────┼──────┼───┤
│ 九 │辰 ○ ○│(一)高雄市政府地政處三民地政事務所建│順發興公司  │      │
│    │        │物所有權狀（建號︰高雄市三民區灣復│            │      │
│    │        │段○一五七四號）及土地所有權狀（地│            │      │
│    │        │號︰高雄市○○區○○段○四八一號）│            │      │
│    │        │各乙張、扣繳憑單（第三聯收執聯）乙│            │      │
│    │        │張、已填妥之彰化銀行信用卡申請書乙│            │      │
│    │        │份。                              │            │      │
│    │        │(二)富邦商業銀行（卡號︰四五七九—五│順發興公司  │      │
│    │        │六一二—○○一四—四六○二號）信用│            │      │
│    │        │卡申請所用扣繳憑單（第三聯收執聯）│            │      │
│    │        │乙張。              │            │      │
│    │        │(三)並未向彰化商業銀行申辦信用卡。  │            │      │
├──┼────┼─────────────────┼──────┼───┤
│ 十 │午 ○ ○│(一)身分證影本三張、中華電信聯名信用│順強公司    │      │
│    │        │卡（中國信託商業銀行發卡）乙張、本│            │      │
│    │        │票面額一萬八千元乙張（票號一六四三│            │      │
│    │        │一四號）、保管條乙張、中國信託商業│            │      │
│    │        │銀行信用卡帳單暨影本各乙張、高雄區│            │      │
│    │        │中小企銀行動自動櫃員機客戶交易明細│            │      │
│    │        │表乙張、扣繳憑單二張（第二聯證明聯│            │      │
│    │        │及第三聯收執聯）。                │            │      │
│    │        │(二)並未向富邦商業銀行申辦信用卡。  │            │      │
└──┴────┴─────────────────┴──────┴───┘
附表二：
┌───┬─────────────────────┬──────────┐
│編  號│項                              目        │ 備              註 │
├───┼─────────────────────┼──────────┤
│  十一  │公司基本資料查詢（照會資料）影本（聯信發公│                    │
│      │司、順發興公司、順強公司等網路資料、函雲公│                    │
│      │司營利事業登記證、公司執照、裕達漁具有限公│                    │
│      │司網路資料）六張。                        │                    │
├───┼─────────────────────┼──────────┤
│  十二  │應收帳款明細表卷宗夾含營運費用收據十九張（│                    │
│      │電信費、標示牌、影印機租金、廣告費等）。  │                    │
├───┼─────────────────────┼──────────┤
│  十三  │男性辦卡資料存檔卷宗夾十五份信用卡申請表（│扣繳憑單有辰○○（順│
│      │吳智弘，函雲公司；卯○○，函雲公司；朱榮燦│發興公司，第三聯收執│
│      │，東聯食品股份有限公司；乙○○，順發興公司│聯）影本乙張。      │
│      │；辰○○，順發興公司；潘光男，三立交通有限│                    │
│      │公司；蔡湧男，服飾自由業；李建民，諾亞廣告│                    │
│      │社；張文賢，服飾自營業；曾武傑，鋼鐵技術自│                    │
│      │由業；邱天雄，昱津有限公司；施博緯，德林貨│                    │
│      │物裝卸股份有限公司；李勝雄，再生醫院；林琨│                    │
│      │程（午○○之夫），復興航空公司；陳顧仁，永│                    │
│      │成洗車場）。                              │                    │
├───┼─────────────────────┼──────────┤
│  十四  │支票存款拒絕往來戶卷宗夾內含十張廣告報紙  │                    │
├───┼─────────────────────┼──────────┤
│  十五  │女性辦卡資料存檔卷宗夾七份信用卡申請表（張│無扣繳憑單。        │
│      │淑敏，巨鈺聯誼協會；潘秀珠，彰化肉圓；潘秀│                    │
│      │蘭，嚴翔勇婦產科診所；張家裕，王芝儀實業有│                  │
│      │限公司；林呂秀玉，亮麗水族館；鍾桂玲，楠梓│                    │
│      │電子公司；丑○○，順發興公司）。          │                    │
├───┼─────────────────────┼──────────┤
│  十六  │銀行照會查詢手冊乙本，記載略以︰          │                    │
│      │(一)聯信發公司部分︰有巳○○、癸○○、戊○○│                    │
│      │、子○○、【徐國熙】。                    │                    │
│      │(二)函雲公司部分︰甲○○、傅未○○、卯○○、│                    │
│      │【吳智弘】。                              │                    │
│      │(三)順發興公司部分︰乙○○、辰○○。        │                    │
│      │(四)順強公司部分︰午○○。                  │                    │
│      │(五)荷蘭銀行部分︰陳顧仁、潘光男、李建民、呂│                    │
│      │宗澤、朱榮燦、林琨程。                    │                    │
│      │(六)富邦銀行部分︰張家裕、辰○○、傅未○○、│        │
│      │戊○○、邱天雄、午○○、林琨程。          │                    │
│      │(七)彰化銀行部分︰張家裕、辰○○、癸○○。  │                    │
│      │(八)遠東商業銀行部分︰吳智弘。              │                    │
├───┼─────────────────────┼──────────┤
│  十七  │客戶資料手冊乙本。                        │                    │
├───┼─────────────────────┼──────────┤
│  十八  │扣繳憑單手抄本八張（含甲○○，函雲公司；傅│                    │
│      │未○○，函雲公司；乙○○，順發興公司；鄭啟│                    │
│      │輝，順發興公司；林呂秀玉，泰浦企業有限公司│                    │
│      │；林美怡，泰浦企業有限公司；郭有和，大華冰│                    │
│      │行；徐源昌，群帝實業有限公司等各乙張）。  │                    │
├───┼─────────────────────┼──────────┤
│  十九  │扣繳憑單打字本十張（含林呂秀玉及林美怡二人│                    │
│      │均為泰浦企業有限公司，第三聯各二張；丑○○│                    │
│      │，順發興公司，第一聯、第二聯及第三聯各乙張│                    │
│      │；巳○○，聯信發公司，第一聯、第二聯及第三│                    │
│      │聯各乙張）。                              │                    │
├───┼─────────────────────┼──────────┤
│  二十  │明發工商服務社壓克力廣告牌乙面。          │                    │
├───┼─────────────────────┼──────────┤
│    │空白扣繳憑單乙箱數紙（第一聯為報核存根聯，│                    │
│      │第二聯為證明聯，第三聯為收執聯）。        │                    │
├───┼─────────────────────┼──────────┤
│    │明發工商服務社名片一疊四十張。            │                    │
├───┼─────────────────────┼──────────┤
│    │丙○○身份證影本乙張、保管條乙張、本票面額│                    │
││一萬元（票號一六四三○六號）乙紙、中國信託│                    │
│      │商業銀行信用卡送款單乙張。                │                    │
└───┴─────────────────────┴──────────┘
附錄本案論罪科刑法條全文︰
中華民國刑法第二百十六條
行使第二百十條至第二百十五條之文書者，依偽造、變造文書或登載不實事項或使登
載不實事項之規定處斷。
中華民國刑法第二百十條
偽造、變造私文書，足以生損害於公眾或他人者，處五年以下有期徒刑。
